Inventaris van het archief van het Ministerie van Binnenlandse Zaken: Afdeling Pensioenen en Wachtgelden, (1921-) 1933-1966 (1968)
Nationaal Archief, Den Haag
- Dossiers, B
  - Taakuitvoering, B.2
    - Pensioenen, wachtgelden en uitkeringen op grond van pensioenwetten, B.2.1
      - Militaire pensioenen en wachtgelden, B.2.1.6
        - Totstandkoming, wijziging en uitvoering van militaire wachtgeldregelingen, B.2.1.6.5
          - Dossiers inzake advisering bij de wachtgeldregeling voor militairen der Land- en Zeemacht beneden de rang van officier., 1939-1941; 530; 1 omslag
          - Stukken betreffende beloning en controle op inkomsten van op non-actief en op wachtgeld gesteld personeel van de Zee- en Landmacht., 1940-1941; 531; 5 stukken
          - Dossiers inzake toepassing van diverse artikelen van de wachtgeldregeling op militair personeel der Zeemacht., 1940-1943; 532; 1 omslag
          - Stukken betreffende toekenning van verhuiskosten aan militaire wachtgelders., 1940-1945; 533; 1 omslag
          - Dossiers inzake de afkoop van wachtgelden van ex-militairen., 1940-1950; 534; 1 pak
          - Stukken betreffende totstandkoming van het ontwerpbesluit tot gelijkstelling van bepaalde uitkeringen met wachtgeld in de zin van art. 19 van de Militaire Weduwenwet 1922., 1958; 535; 3 stukken
    - Wachtgelduitkeringen op grond van wachgeldregelingen, B.2.2
      - Rijkswachtgeldbesluit 1922, B.2.2.1
        - Wijziging en uitvoering van de wetgeving in het algemeen, B.2.2.1.1
          - Stukken betreffende controle, keuring en herplaatsing van wachtgelders., 1935-1955; 536; 1 omslag
          - Stukken betreffende uitvoering van gegrond verklaarde beroepen ingediend op grond van art. 10 van het Rijkswachtgeldbesluit, inzake tegemoetkoming in verhuiskosten., 1929-1943; 537-538; 2 pakken
            - A t/m J, 537
            - K t/m Z, 538
          - Dossier inzake wijziging van artikelen van het Rijkswachtgeldbesluit betreffende de toekenning van wachtgeld aan burgerlijke rijksambtenaren., 1934-1935; 539; 1 omslag
          - Dossiers inzake totstandkoming en intrekking van een bezettingsmaatregel betreffende de toekenning van wachtgeld aan burgerlijke rijksambtenaren., 1941-1942, 1949; 540; 1 omslag
          - Dossier inzake intrekking van het demobilisatiewachtgeldbesluit 1944., 1945-1946; 541; 1 omslag
        - Wijziging en uitvoering van de wetgeving met betrekking tot aanspraak op wachtgeld, B.2.2.1.2
          - Stukken betreffende uitvoering van gegrond verklaarde beroepen, ingediend op grond van art. 1 van het Rijkswachtgeldbesluit., 1921-1960; 542; 1 pak
          - Stukken betreffende het van toepassing verklaren van het Rijkswachtgeldbesluit op verschillende groepen personen., 1932-1954; 543-545; 3 omslagen
            - In het buitenland geplaatste ambtenaren, ressorterende onder het departement van Buitenlandse Zaken. 1932-1942, 543
            - Vaste arbeiders bij het Staatsbosbeheer. 1934-1935, 544
            - Adjunct-regeringscommissaris voor het radiowezen en gedelegeerde in televisiezaken. 1947-1954, 545
          - Stukken betreffende het verstrekken van informatie omtrent de opname van verschillende ambten in het Bezoldigingsbesluit Burgerlijke Rijksambtenaren., 1933-1935; 546; 1 omslag
          - Stukken betreffende goedkeuring van het voorstel van het plaatsingsbureau en de afdeling P. en W. inzake het geneeskundig onderzoek van wachtgeldgerechtigden., 1934.; 547; 1 omslag
          - Stukken betreffende uitvoering van gegrond verklaarde beroepen, ingediend op grond van de artikelen 8, 8a en 9 van het Rijkswachtgeldbesluit inzake het vervallen van wachtgeld., 1935-1959; 548; 1 pak
          - Dossier inzake wijziging van de artikelen 1 en 8 van het Rijkswachtgeldbesluit betreffende het recht op en het vervallen van wachtgeld., 1937; 549; 1 omslag
          - Dossiers inzake vaststelling van bijdragen en de betaling hiervan door wachtgelders in verband met het behoud op gezinspensioen., 1941; 142
          - Stukken betreffende advisering ten aanzien van terugbetaling van teveel genoten wachtgeld., 1951-1952; 550; 1 omslag
        - Wijziging en uitvoering van de wetgeving met betrekking tot financiële afwikkeling, B.2.2.1.3
          - Stukken betreffende uitvoering van gegrond verklaarde beroepen, ingediend op grond van art. 5 van het Rijkswachtgeldbesluit, inzake berekening van wachtgeld., 1923-1959; 551; 1 omslag
          - Stukken betreffende uitvoering van gegrond verklaarde beroepen, ingediend op grond van de artikelen 6 en 7 van het Rijkswachtgeldbesluit., 1933-1961; 552-553; 2 pakken
            - Algemeen, A t/m K, 552
            - L t/m Z, 553
          - Stukken betreffende uitvoering van gegrond verklaarde bezwaren en beroepen, ingediend op grond van de artikelen 2 en 3 van wet Rijkswachtgeldbesluit., 1931-1962; 554-555; 2 pakken
            - A t/m L, 554
            - M t/m W, 555
          - Stukken betreffende vaststelling van de duur en het bedrag van wachtgeld ten aanzien van verschillende personen., 1937, 1944-1947; 556; 1 omslag
          - Stukken betreffende uitvoering van bezettingsmaatregelen ten aanzien van joodse ambtenaren, die ontheven zijn van hun functie met behoud van wachtgeld., 1940-1942; 557; 1 omslag
          - Stukken betreffende het samenstellen van lijsten, omtrent bij de rijksoverheid op wachtgeld gesteld personeel, op grond van een bezettingsmaatregel., 1941-1943; 558; 1 omslag
          - Stukken betreffende toepassing van de instructie van de rijkscommissaris voor het bezette Nederlandse gebied inzake de financiële verzorging van ontslagen ambtenaren., 1941-1946; 559; 1 omslag
          - Stukken betreffende doorzending van door provincies op grond van een bezettingsmaatregel opgemaakte lijsten van op wachtgeld gesteld personeel., 1942; 560; 1 omslag
          - Stukken betreffende de afdracht van ingehouden loonbelasting op wachtgeld., 1942-1947; 561; 1 omslag
          - Dossier inzake wijziging van art. 3 van het Rijkswachtgeldbesluit betreffende een tijdelijke verhoging van het bedrag van uitgesteld pensioen., 1946; 562; 1 omslag
          - Dossier inzake wijziging van art. 6 van het Rijkswachtgeldbesluit betreffende regeling van cumulatie van wachtgeld in verband met het rechtsherstel van overheidspersoneel., 1947; 563; 1 omslag
          - Dossier inzake wijziging van art. 7a van het Rijkswachtgeldbesluit betreffende de bepaling van inkomsten., 1952-1955; 564; 1 omslag
      - Afzonderlijke wachtgeldregelingen, B.2.2.2
        - Stukken betreffende advisering omtrent de vaststelling van afzonderlijke wachtgeldregelingen voor verschillende instanties., 1922-1968; 565-594; 29 omslagen en 11 stukken
          - Onderwijzend personeel van door het rijk gesubsidieerde land- en tuinbouwscholen. 1922-1936, 565
          - Personeel van de Stichting Academische klinieken te Utrecht. 1930-1951, 566
          - Hoogleraren en lectoren. 1931-1932, 1940, 567
          - Ambtenaren van opgeheven rechterlijke colleges. 1932-1950, 568
          - Secretarissen en ambtenaren van gezondheidscommissies. 1933-1935, 569
          - Secretaris van het Algemeen College van advies voor de lichamelijke opvoeding. 1934, 570
          - Ambtenaren en werklieden van de gemeente Almelo. 1934-1936, 571
          - Ambtenaren, gedetacheerd in West-Indië. 1934-1947, 572
          - Personeel Staatsmijnen. 1935, 573
          - Onderwijzend personeel. 1935-1943, 574
          - Personeel kweekschool te Leeuwarden. 1936-1938, 575; 3 omslagen
          - Personeel Geologische Dienst te Haarlem. 1936-1952, 576
          - Personeel Centraal Bureau inzake de gemeenschappelijke behandeling van gemeentelijke personeelsaangelegenheden. 1937, 577; 5 stukken
          - Gemeente Krommenie. 1937-1938, 578
          - Regeringscommissaris voor de hulpverlening aan de melkveehouderij. 1937-1938, 579
          - Leden van de Commissie vergunningen personenvervoer. 1939-1945, 580
          - Personeel Burgerwacht en Bijzondere Landstorm. 1940-1941, 581
          - Ambtenaren Rijksvezeldienst en Rijkskleiproefstation. 1941-1943, 582
          - Ambtenaren Rijksrubberdienst. 1942, 583
          - Personeel Rijksproefstation en Voorlichtingsdienst van leder- en schoenindustrie. 1942, 584; 3 stukken
          - Ambtenaren Artillerie-Inrichtingen. 1942-1945, 1956, 585
          - Personeel Rijksbureau voor de voedselvoorziening. 1945-1946, 586
          - Personeel Rijksinstituut voor Brandstoffeneconomie. 1945-1949, 587
          - Personeel Directoraat-Generaal Bijzondere Rechtspleging. 1946-1949, 588
          - Personeel RIMI. 1949, 589
          - Ambtenaren, benoemd als tuchtrechters voor de prijzen. 1951, 590
          - Personeel Raden van Arbeid. 1951-1952, 591
          - Personeel Rijkslandbouwproefstation. 1952-1955, 592
          - Personeel middelbare scholen. 1952-1968, 593
          - Personeel kleuteronderwijs. 1956-1957, 594
      - Uitkeringsregelingen, B.2.2.3
        - Wijziging en uitvoering van de wetgeving in het algemeen, B.2.2.3.1
          - Stukken betreffende toepassing van de uitkeringsregelingen 1947 en 1942., 1946-1952, 1957-1966; 595; 1 pak
          - Stukken betreffende wijziging van de uitkeringsregeling 1947 in verband met inwerkingtreding van de Werkloosheidswet., 1949-1952; 596; 1 pak
          - Stukken betreffende vervanging van uitkeringen, verleend op grond van de uitkeringsregeling 1952, door een afkoopsom., 1949-1958; 597; 1 omslag
          - Stukken betreffende uitvoering van gegrond verklaarde beroepen, ingediend op grond van de uitkeringsregelingen 1947 en 1952., 1949-1963; 598; 1 pak
          - Stukken betreffende afwijzing van een verzoek van een ex-arbeidscontractant bij de PTT om een uitkering op grond van de uitkeringsregeling 1952., 1952-1953; 599; 1 omslag
        - Wijziging en uitvoering van de wetgeving met betrekking tot Noodwachters, B.2.2.3.2
          - Stukken nadere uitwerking en wijziging van de Wet op de Noodwachten., 1951-1955; 600; 1 pak
          - Stukken betreffende instelling van de commissie ex art. 64 van de Wet op de Noodwachten., 1952-1953; 601; 1 omslag
          - Stukken betreffende interpretatie van het medisch gedeelte uit de Wet op de Noodwachten., 1952-1955; 602; 1 omslag
          - Stukken betreffende uitvoering van gegrond verklaarde beroepen, ingediend op grond van titel III van de Wet op de Noodwachten inzake toekenning van een weduwenuitkering., 1953-1965; 612; 1 pak
          - Stukken betreffende uitvoering van gegrond verklaarde beroepen, ingediend op grond van titel III van de Wet op de Noodwachten inzake toekenning van een gratificatie en invaliditeitsuitkering., 1955-1957; 603; 1 pak
          - Stukken betreffende uitvoering van gegrond verklaarde beroepen, ingediend op grond van titel III van de Wet op de Noodwachten inzake toekenning van een invaliditeitsuitkering., 1958-1964; 615; 1 pak
          - Stukken betreffende uitvoering van gegrond verklaarde beroepen, ingediend op grond van titel III van de Wet op de Noodwachten inzake toekenning van een wezenuitkering., 1959-1964; 614; 1 omslag
          - Stukken betreffende uitvoering van gegrond verklaarde beroepen, ingediend op grond van titel III van de Wet op de Noodwachten inzake toekenning van een tijdelijke uitkering aan verwanten., 1961; 613; 1 omslag
          - Stukken betreffende de wijziging van titel III van de Wet op de Noodwachten., 1957-1966; 616; 1 pak
        - Wijziging en uitvoering van de wetgeving met betrekking tot opzichters van bouw- en woningtoezicht, B.2.2.3.3
          - Stukken betreffende toekenning van een rijksbijdrage aan de samengevoegde gemeenten Krimpen aan de Lek en Lekkerkerk in verband met in beide gemeenten werkzaam geweest zijnde opzichters bouw- en woningtoezicht., 1944-1962; 604; 1 omslag
          - Stukken betreffende toekenning van een rijksbijdrage aan de gemeenten Hoogkerk, Hulst en Lekkerkerk in verband met uitbetaalde wachtgelden aan ontslagen gemeenteopzichters bouw- en woningtoezicht., 1946-1965; 605; 1 pak
          - Stukken betreffende toekenning van een rijksbijdrage aan de samengevoegde gemeenten Midwolda en Nieuwolda in verband met een in beide gemeenten werkzaam geweest zijnde opzichter bouw- en woningtoezicht., 1947-1958; 606; 1 omslag
          - Stukken betreffende toekenning van een rijksbijdrage aan verschillende gemeenten in verband met uitbetaalde wachtgelden aan ontslagen gemeenteopzichters bouw- en woningtoezicht., 1948-1955; 607; 1 pak
    - Documentatie, B.3
      - Researchrapport over het archief van de afdeling Pensioenen en Wachtgelden samengesteld door de afdeling Onderzoek van de Centrale Archiefselectiedienst te Winschoten., 1984; 621; 2 delen
      - Literatuurrapport over het archief van de afdeling Pensioenen en Wachtgelden samengesteld door de afdeling Onderzoek van de Centrale Archiefselectiedienst te Winschoten., 1989; 655; 2 deel